臺灣高等法院刑事裁定　　　　　　　　　　　　　　　九十三年度抗字第三七二號
　　抗　告　人　甲○○
　　即　聲請人
右列抗告人因自訴被告楊惠卿等案件，不服臺灣士林地方法院，中華民國九十三年五
月三十一日所為駁回其回復原狀之聲請及補行上訴之裁定（九十三年度聲字第四一九
號），提起抗告，本院裁定如左：
    主  文
抗告駁回。
    理  由
一、本件抗告意旨略以：民事訴訟法第一百三十八條寄存送達之規定於民國九十二年
    間修正，則此寄存送達拘束效力不明確之法律，自得為本件送達所援用，以免影
    響應受送達人之權益，原審裁定竟認定本件寄存送達不適用民事訴訟法修正後之
    規定，顯屬違誤，又寄存送達必受送達人前往領取並知悉該送達文書內容始生效
    力，始符法律規定，原審裁定認寄存送達自寄存送達之日即生效力，以抗告人逾
    期提起上訴，駁回抗告人依法聲請之回復原狀及補行上訴，自有未合，為此提起
    抗告，請求撤銷原審裁定云云。
二、按非因過失，遲誤上訴期間者，於其原因消滅後五日內，得聲請回復原狀，刑事
    訴訟法第六十七條第一項定有明文，所謂非因過失，係指逾期之源由非可歸責於
    當事人而言，若其不能遵守期間由於自誤，即不能謂非過失（最高法院二十一年
    抗字第一六九號）。次按送達文書，除刑事訴訟法送達章有特別規定外，準用民
    事訴訟法之規定，刑事訴訟法第六十二條定有明文，而刑事訴訟法送達章就寄存
    於九十二年六月二十五日修正公布，而於九十二年九月一日施行之民事訴訟法（
    下稱修正後民訴法）第一百三十八條第二項固明定寄存送達，自寄存之日起，經
    十日發生效力，惟依修正前民事訴訟法第一百三十八條規定，寄存送達於寄存送
    達日即生效力。查本件聲請人前對被告楊惠卿、紀朝貴向台灣士林地方法院提起
    犯罪事實不詳之自訴案件，經該院裁定命其限期補正被告確實年籍、住所、犯罪
    事實及犯罪證據，惟聲請人未遵期補正，固而經該院於九十一年十月三十一日以
    九十一年度他字第三六號諭知自訴不受理之判決，該判決並於九十一年十一月十
    九日寄存送達於聲請人向該院陳報之台北市大同區○○○路三四四巷一號處，該
    址並亦為聲請人
    院遞狀聲請上訴等情，此有上揭判決書、送達證書、上訴狀及自法務部戶役政連
    結作業系統下載之查詢資料附於前開九十一年度他字第三六號卷內可參，且經原
    審法院調卷查明無訛，則本件前揭判決書寄存送達予聲請人送達地之警察機關時
    ，修正後之民訴法寄存送達規定既尚未修正，亦尚未施行，聲請人自難援引修正
    後民訴法寄存送達之規定資為本件得聲請回復原狀之依據。綜上所述，本件聲請
    人所提出之事由，並非得聲請回復原狀之依據，此外，聲請人復未舉證證明有何
    非可歸責其之事由，致使其逾期提起上訴，原審因而以聲請人提起本件回復原狀
    之聲請，並無何所據，顯無理由，其所一併補提上訴，仍應認已逾上訴期間，不
    合法律上之程，均予以駁回，經核並無不合，聲請人抗告意旨猶執陳詞認本件寄
    存送達自得適用修正後民訴法寄存送達之規定，而指摘原審裁定不當，尚難認有
    理由，應予駁回。
據上論斷，應依刑事訴訟法第四百十二條，裁定如主文。
中　　　華　　　民　　　國　　九十三　　年　　　七　　　月　　　五　　　日
                              臺灣高等法院刑事第三庭
                                  審判長法  官　張　連　財
                                        法  官　林　明　俊
                                        法  官　張　傳　栗
右正本證明與原本無異。
不得再抗告。
                                        書記官　秦　慧　榮
中　　　華　　　民　　　國　　九十三　　年　　　七　　　月　　　八　　　日
